【裁判字號】    92,交聲,342
【裁判日期】    920620
【裁判案由】    聲明異議
【裁判全文】
臺灣臺中地方法院交通事件裁定                    九十二年度交聲字第三四二號
     原處分機關   交通部公路總局台中區監理所
     異議人即
     受處分人     甲○○
右列受處分人因違反道路交通管理處罰條例案件，對於交通部公路總局台中區監理所
九十二年二月十三日所為之裁決（中監違字第裁六○─ＨＡ0000000號裁決書
），聲明異議，本院裁定如左：
    主  文
異議駁回。
    理  由
一、原處分機關略以：異議人即受處分人甲○○，於九十一年一月十五日十三時三十
    七分許，因其所有之車號ＳＤ─四五九二號自用小客貨車，在台中縣大里市○○
    路與西湖路口，行車限速五十公里，經測速時速八十一公里，超速三十一公里，
    滿二十公里以上之違規事實，經台中縣警察局交通警察隊員警以採證照片依法逕
    行舉發，受處分人未依限期到案，經向原舉發機關查證違規屬實，該所遂於九十
    二年二月十三日以中監違字第裁六○─ＨＡ0000000號裁決書，裁處受處
    分人違反道路安全管理處罰條例第四十條第一項規定，處罰鍰新台幣二千四百元
    整，並記違規點數一點，逾期則依違反道路交通管理事件統一裁罰標準表及裁決
    書處罰主文裁處，於法並無不合等語。
二、本件受處分人甲○○則以：自八十七年遷入至今未曾遷移該處所（台中市○區○
    ○路二段二二二巷六之三號），未收受違規通知單，致無從於限期內繳納罰鍰，
    ，爰聲明異議云云。
三、按汽車駕駛人行車速度超過規定之最高時速者，處新台幣一千二百元以上二千四
    百元以下罰鍰；又按汽車有各項異動不依規定申報登記者，處汽車所有人新台幣
    九百元以上一千八百元以下罰鍰；汽車所有人名稱、地址如有變更，均應向公路
    監理機關辦理登記。道路安全管理處罰條例第四十條第一項、第十六條第一項第
    一款及道路交通安全規則第二十三條第一項與違反道路交通管理事件統一裁罰標
    準表分別定有明文。經查：本件受處分人於九十一年一月十五日十三時三十七分
    許，因其所有之車號ＳＤ─四五九二號自用小客貨車，在台中縣大里市○○路與
    西湖路口，行車限速五十公里，經測速時速八十一公里，超速三十一公里，滿二
    十公里以上之違規事實，經台中縣警察局交通警察隊員警以採證照片依法逕行舉
    發等情，非但為受處分人於異議狀所不爭執，並有台中縣警察局交通警察隊舉發
    之違反道路交通管理事件通知單一紙、逕行舉發之採證照片二張與裁決書一份在
    卷可稽，本件受處分人上開違規事實，可以認定。雖受處分人辯稱：自八十七年
    遷入至今未曾遷移該處所，未收到違規通知單，致無從於限期內繳納罰鍰云云。
    惟查：依法務部戶役政連結作業系統提供之受處分人戶政資料，其戶籍地址自八
    十七年九月一日起即設址於台中市○區○○里○○鄰○○路○段二二二巷六之三
    號。再者，受處分人之異議狀上住居所欄及具狀人之住址欄皆親自記載為同上址
    ，且其自行提出之里長證明書亦載明其從八十七年遷入至今未曾遷移本居住所，
    此有法務部戶役政連結作業系統、受處分人異議狀、里長證明書在卷足憑。而原
    舉發單位依法定地址以掛號寄送該通知單，經郵政機關退回（經二次郵寄）而依
    法辦理公示送達屬實，此亦有九十一年二月二十七日之退郵信封、台中縣警察局
    公示送達公告等件在卷可按，其送達程序依法核無不合。是本件受處分人以其居
    住於戶籍地址，卻未收受舉發違反道路交通管理事件通知單云云置辯，即屬無據
    。從而，原處分機關據以援引上開規定，裁處罰鍰新台幣二千四百元整，並記違
    規點數一點，逾期則依裁決書處罰主文規定處罰，並無不當，本件異議為無理由
    ，應予駁回。
四、據上論斷，應依道路安全管理處罰條例第八十七條、道路交通案件處理辦法第十
    九條，裁定如主文。
中      華      民      國    九十二    年      六      月     二十     日
                                        臺灣臺中地方法院交通法庭
                                            法  官  許  金  樹
右正本證明與原本無異。
如不服本裁定應於送達後五日內向本院提出抗告狀。
                                            書記官
中      華      民      國    九十二    年      六      月     二十     日


司法院資訊處製作；財團法人民間司法改革基金會備份。
